# 长期应收款

提问人：zhs7403 时间：2019-07-27 22:01:16
对于分期收款发出商品， 1 年以上计入长期应收款，请问新准则下对此类具有重大融资成本的减值如何考虑，企业 1-2 年及以上比例较高，如果计提金额很大明显不合理，如果账龄计提比例调整，则会计估计变更，审批流程太麻烦。请问是否可以考虑合同加入一个履约义务走合同资产，主要减值测试是否有不同考虑？还是说此类具有重大融资成本的减值（长期应收）在新22 下如何考虑？
合同资产和应收款减值主要差异是什么

回答人：chenyiwei
合同资产和应收账款的减值采用基本相同的模型。
对此类包含重大融资成分的应收款项，由于收款时间较长，因此单纯账龄并不能体现出其预期信用损失情况，更适合于按照 “是否逾期” 和 “逾期天数” 作为划分信用风险组合和区分减值三阶段的指标。这类情况还是应当作为会计估计变更处理。